Noé Viricel



Attiré par le fonctionnement des coopératives de développeurs et plus généralement par l'auto-gouvernance, je souhaiterai mettre à profit mes compétences techniques au service du Commun et du Libre.

Développeur Fullstack avec une expertise Javascript et de bonnes connaissances en Architecture Logicielle.

Experience

Decathlon Outdoor | Grenoble, France

Avr 2022 - Mai 2023

Lead Frontend Developer

- Concervoir l'architecture v3 de Decathlon Outdoor
 - Monorepo en Clean Architecture: UI Library + Storefront + Data Layer + Core Styles
 - o Définir les règles de bonne pratique et de consistence du code
 - Mettre en place un environnement de Test
- Mettre en place la CI avec Github action
- Passer de Git Flow à Trunk Base development
- Définir la roadmap de migration pour 2023
- Faire monter en compétences 2 developpeurs sur Typescript & Nuxt 3 (SSR)
- Responsable d'une alternante en IUT MMI

Technos: Nuxt 3 / Typescript / Strapi CMS / Lerna / Husky / PNPM / Vite / Amplitude Analytics / Plop JS / Vitest

Decathlon Outdoor | *Grenoble, France*

Jan 2021 - Mai 2022

Frontend Developer

- Travailler dans une équipe Agile fonctionnant en Scrum puis Kanban.
- Participer et animer des rituels Agiles (Stand-up / Retrospectives)
- Améliorer les performances SEO (10k / 35K pages indéexées, 10k->800k acquisition)
- · Améliorer l'accessibilité après un audit
- Stabiliser la codebase (Design Patterns, Refactoriser)
- Créer des composants UI préalablement désignés sur Figma.
- Maintenir et intégrer le Design System
- Être support technique pour les stakeholders
- Participer aux recrutements de développeurs

Technos: Nuxt 2 / Storybook / Forestry CMS / Google Analytics

Outsourcify I Bangkok, Thailand

Nov 2018 - Nov 2019

Lead Fullstack Developer

- Accompagner les clients dans la préparation du cahier des charges + workshops
- Déveloper des Web Apps (ERP, CRM, E-Commerce B2B)
- Faire monter en compétences 2 développeurs frontend sur Nuxt 2

• Délivrer des produits fiables sur de courtes échéances

Technos: API Platform / Symfony / Nuxt 2 / Vue 2 / Twig

Auto-Entrepreneur | France

Jan 2017 - En poste

Project Manager & Fullstack Developer

- Accompagner les clients dans la création de leur identité visuelle digitale
- Proposer des solutions adaptées aux besoins (site sur mesure, hébergement, mails professionnels, nom de domaine)
- Travailler en remote avec un UI/UX Designer

Technos: Wordpress / Advanced Custom Fields / PHP / Docker / HTML5 / CSS3 / SASS / OVH

Education

Supinfo International University I *Lyon, France* 2015 - 2016

Bac +3, Informatique & Science de l'Information

Université Claude Bernard I Lyon, France

2013 - 2015

Bac +2, Informatique & Science de l'Information

Projets personnels

- Cloud personnel avec RClone, Syncthing et Backblaze
- Auto-hébergement de mes données personnelles avec Cloudron et Nextcloud

Bénévolat

- · Reinventing Organizations Wiki: Corriger des bugs et proposer un plan d'évolution du site
- Hopi Family: Enlever un malware sur Wordpress Démarche suivie)
- RobotCloud: Créer des features + corriger des bugs
- · Réparer des objets électroniques